【裁判字號】    95,交聲,513
【裁判日期】    950825
【裁判案由】    聲明異議
【裁判全文】
臺灣高雄地方法院刑事裁定             95年度交聲字第513號
原處分機關  高雄市政府
異  議  人  甲○○
上列異議人即受處分人因違反道路交通管理處罰條例案件，對於
高雄市政府交通局交通事件裁決中心於民國95年7 月18日所為之
處分（高市府交裁字第32-Z00000000號），聲明異議，本院裁定
如下：
    主  文
異議駁回。
    理  由
一、異議意旨略以：異議人於民國95年4 月28日22時17分許，駕
    駛車牌號碼DD-8669 號自用租賃小客車，行經國道3 號高速
    公路南下347 公里處，無故遭警方以超速為由攔下開立罰單
    ，惟警方卻未出示任何足資證明異議人有超速情事之照片證
    據，異議人不服致遭裁決處罰新台幣（下同）3,000 元之罰
    鍰並記違規點數1 點，爰依法聲明異議等語。
二、按「汽車行駛高速公路，應依速限標誌指示」、「汽車行駛
    於高速公路、快速公路或設站管制之道路，不遵使用限制、
    禁止、行車管制及管理事項之管制規則而有下列行為者，處
    汽車駕駛人新台幣3,000 元以上6,000 元以下罰鍰：一、行
    車速度超過規定之最高速限或低於規定之最低速限」、「汽
    車駕駛人有下列各款所列條款之一者，除依原條款處罰鍰外
    ，並予記點：一、有第33條第1 項、第2 項、第38條第1 項
    、第40條、第45條、第47條第1 款至第3 款、第48條、第49
    條或第60條第1 項、第2 項第1 款、第2 款情形之一者，各
    記違規點數一點。」，高速公路交通管制規則第5 條前段、
    道路交通管理處罰條例第33條第1 項、第63條第1 項第1 款
    分別定有明文。
三、本件異議人固以前詞置辯，惟查：
  (一)、異議人於上開時、地駕駛前開自用租賃小客車，行經國道
      3 號高速公路最高限速110 公里之路段為警攔查乙情，業
      經異議人自承屬實（見聲明異議狀），核與現場舉發之內
      政部警政署國道公路警察局第八警察隊善化分隊警員即證
      人乙○○證述一致，應可採認。
  (二)、次按，證人乙○○於本院調查庭中具結證稱：「當時我是
      在執行巡邏勤務，在舉發通知單所載之時間、地點，當時
      是我本人操作雷射槍，測到車號DD-8669 號自小客車超速
      違規，當時我的雷射槍測到129 公里，雷射槍顯示的測距
      為246.4 公尺，我就開巡邏車的警示燈，出示指揮棒攔下
      該車，該車有停下，駕駛人就是異議人甲○○，他有出示
      身份證件，當時異議人很明確是我們在攔停他，攔下之後
      ，我有出示雷射槍的數據給異議人看，告訴他違規超速，
      當時異議人說他趕時間，異議人拒絕簽收違規單。」、「
      當時是晚上10時17分許，車輛不多，當時我攔停的時候，
      就只有異議人的車輛經過該路段，如果車輛很多，我們就
      沒有辦法攔停，當時只有異議人壹台車輛，雷射槍鎖定就
      不可能有出現錯誤之情形，我們的雷射槍是一對一的，雷
      射槍有瞄準器，瞄準之後，就可以鎖定該部車子，我們在
      測距246.4 公尺的時候，就已經鎖定異議人的車輛。」等
      語（見本院95年8 月21日訊問筆錄），而證人乙○○與異
      議人並無怨隙，應無故意為虛偽不實陳述之理，且交通警
      察掣單舉發違反道路交通管理處罰條例所列之違規事實，
      本質上為行政處分，係公務員基於職務上之權力，依法就
      特定之具體事件所為之具公法上效果之單方行政行為，基
      於公務員為公法上行為具有公信力之原則，該行政行為當
      可被推定為真正，而異議人於此並未就該執勤員警之舉發
      是否有誤提出相關證據以供調查，本院亦查無任何證據足
      資證明其有捏造事實違法取締之情事，則執勤員警即證人
      乙○○本其維護交通秩序、安全職責所為之舉發，自應受
      到合法、正確之推定。
  (三)、再者，本件所用以檢測之雷射測速槍係依現場攔檢所設計
      之測速器，因駕駛人可當場檢視雷射槍行速顯示器所標示
      之數據佐證，故無附屬照相功能，無法提示照片，與測速
      照相事後逕行舉發之執法方式不同，惟前開車輛行速已超
      過該路段限速規定，依雷射測速槍使用手冊雷射槍本身有
      問題自動檢核並出視警視或人為因素，不會啟動測速功能
      ，誤差結果只對違規車輛較為有力結果乙節，此有內政部
      警政署國道公路警察局第八警察隊95年6 月30日公警八交
      字第0950871355號函在卷可稽，又本件交通執法所使用之
      雷射測速槍乃經製造廠商Kustom提出檢驗合格文件，該檢
      驗文件譯本並經臺灣臺北地方法院認證，且進口廠商志伸
      股份有限公司並於95年3 月24日派遣工程師予以檢修各項
      功能調校完竣等情，此有該隊95年3 月8 日公警八交字第
      0950890266之2 號函、志伸股份有限公司95年3 月27日志
      字第06BA153 號函及相關之認證及儀器測量資料在卷可參
      ，職是，本件值勤員警所使用雷射測速槍之準確性應無庸
      置疑，則其所測得異議人之行車時速達129 公里而有超速
      情事，應可憑採，異議人空言質疑其準確性，尚嫌無據。
      至警察舉發違規時有無拍照存證，僅係舉證方法之一端，
      並不以此方式為限，非謂必經照相存證始得加以舉發，附
      此敘明。
四、綜上所述，原處分機關依道路交通管理處罰條例第33條第1
    項規定，裁處罰鍰3,000 元並記違規點數1 點，核無違誤，
    應予維持，本件異議人之異議為無理由，應予駁回。
五、據上論斷，依道路交通案件處理辦法第19條，裁定如主文。
中    華    民    國    95    年    8     月    25    日
                  交通法庭    法  官  郭宜芳
以上證明與原本無異。
如不服本裁定應於送達後5日內向本院提出抗告狀。
中    華    民    國    95    年    8     月    25    日
                              書記官  陳素徵


司法院資訊處製作；財團法人民間司法改革基金會備份。
